vi: Vật liệu tròng kính: CR-39; Thủy tinh; Nhựa có chỉ số cao; Nylon; Nhựa; Polycarbonate (PC); Polyurethane nhiệt dẻo (TPU); Trivex; Khác
en: Eyewear lens material: CR-39; Glass; High-index plastic; Nylon; Plastic; Polycarbonate (PC); Thermoplastic polyurethane (TPU); Trivex; Other
pt-PT: Material das lentes dos óculos: CR-39; Vidro; Plástico de alto índice; Náilon; Plástico; Policarbonato (PC); Poliuretano termoplástico (TPU); Trivex; Outro
nl: Materiaal brillenglazen: CR-39; Glas; Kunststof met hoge index; Nylon; Plastic; Polycarbonaat (PC); Thermoplastisch polyurethaan (TPU); Trivex; Andere
de: Brillenglasmaterial: CR-39; Glas; Hochbrechender Kunststoff; Nylon; Kunststoff; Polycarbonat (PC); Thermoplastisches Polyurethan (TPU); Trivex; Sonstiges
da: Materiale til brillelinse: CR-39; Glas; Højindeksplast; Nylon; Plast; Polycarbonat (PC); Termoplastisk polyurethan (TPU); Trivex; Andet
th: วัสดุที่ใช้ทำเลนส์แว่นตา: CR-39; แก้ว; เลนส์พลาสติกไฮอินเด็กซ์; ไนลอน; พลาสติก; โพลิคาร์บอเนต (PC); เทอร์โมพลาสติกโพลิยูรีเทน (TPU); เลนส์ Trivex; อื่นๆ
ru: Материал линз очков: CR-39; Стеклянные; Пластик с высоким коэффициентом преломления; Нейлон; Пластик; Поликарбонат (ПК); Термопластичный полиуретан (ТПУ); Трайвекс; Другой
hu: Szemüveglencse anyaga: CR-39; Üveg; Magas indexű műanyag; Nejlon; Műanyag; Polikarbonát (PC); Hőre lágyuló poliuretán (TPU); Trivex; Egyéb
zh-CN: 眼镜镜片材质: CR-39; 玻璃; 高折射率塑料; 尼龙; 塑料; 聚碳酸酯 (PC); 热塑性聚氨酯 (TPU); Trivex; 其他
ja: メガネレンズ素材: CR-39; ガラス; 高屈折率プラスチック; ナイロン; プラスチック; ポリカーボネート (PC); 熱可塑性ポリウレタン (TPU); トリベックス; その他
pl: Materiał soczewek do okularów: CR-39; Szkło; Plastik o wysokim indeksie; Nylon; Tworzywo sztuczne; Poliwęglan (PC); Poliuretan termoplastyczny (TPU); Trivex; Inne
it: Materiale delle lenti degli occhiali: CR-39; Vetro; Plastica ad alto indice; Nylon; Plastica; Policarbonato (PC); Poliuretano termoplastico (TPU); Trivex; Altro
zh-TW: 鏡片材質: CR-39; 玻璃; 高指數塑膠; 尼龍; 塑膠; 聚碳酸酯 (PC); 熱塑性聚氨酯 (TPU); 高級氨基甲酸乙酯聚合物; 其他
ko: 안경 렌즈 소재: CR-39; 유리; 고굴절 플라스틱; 나일론; 플라스틱; 폴리카보네이트(PC); 열가소성 폴리우레탄(TPU); Trivex; 기타
el: Υλικό φακών γυαλιών: CR-39; Γυαλί; Πλαστικό υψηλού δείκτη; Νάιλον; Πλαστικό; Πολυανθρακικό πολυμερές (PC); Θερμοπλαστική πολυουρεθάνη (TPU); Trivex; Άλλο
hr-HR: Materijal naočalnih leća: CR-39; Staklo; Plastika visokog indeksa; Najlon; Plastika; Polikarbonat (PC); Termoplastični poliuretan (TPU); Trivex; Ostalo
fi: Silmälasien linssin materiaali: CR-39; Lasi; Korkean indeksin muovia; Nailon; Muovi; Polykarbonaatti (PC); Termoplastinen polyuretaani (TPU); Trivex; Muu
pt-BR: Material das lentes dos óculos: CR-39; Vidro; Plástico de alto índice; Nylon; Plástico; Policarbonato (PC); Poliuretano termoplástico (TPU); Trivex; Outro
bg-BG: Материал на лещите за очила: CR-39; Стъкло; Високоиндексна пластмаса; Найлон; Пластмаса; Поликарбонат (PC); Термопластичен полиуретан (TPU); Тривекс; Други
sk-SK: Materiál okuliarových šošoviek: CR-39; Sklo; Plast s vysokým indexom; Nylon; Plast; Polykarbonát (PC); Termoplastický polyuretán (TPU); Trivex; Iné
tr: Gözlük camı malzemesi: CR-39; Cam; Yüksek indeksli plastik; Plastik; Plastik; Polikarbonat (PC); Termoplastik poliüretan (TPU); Trivex; Diğer
cs: Materiál čočky brýlí: CR-39; Sklo; Plast s vysokým indexem; Nylon; Plast; Polykarbonát (PC); Termoplastický polyuretan (TPU); Trivex; Jiné
es: Material de los cristales de las gafas: CR-39; Vidrio; Plástico de alto índice; Nylon; Plástico; Policarbonato (PC); Poliuretano termoplástico (TPU); Trivex; Otros
sl-SI: Material leč za očala: CR-39; Steklo; Plastika z visokim indeksom; Najlon; Plastika; Polikarbonat (PC); Termoplastični poliuretan (TPU); Trivex; Drugo
lt-LT: Akinių lęšių medžiaga: CR-39; Stiklas; Aukšto indekso plastikas; Nailonas; Plastikas; Polikarbonatas (PC); Termoplastinis poliuretanas (TPU); „Trivex“; Kita
nb: Linsemateriale på brille: CR-39; Glass; Høyindeksplast; Nylon; Plast; Polykarbonat (PC); Termoplastisk polyuretan (TPU); Trivex; Annet
ro-RO: Material lentilă ochelari: CR-39; Sticlă; Plastic cu indice ridicat; Nailon; Plastic; Policarbonat (PC); Poliuretan termoplastic (TPU); Trivex; Altele
fr: Matériau des verres des lunettes: CR-39; Verre; Plastique à indice élevé; Nylon; Plastique; Polycarbonate (PC); Polyuréthane thermoplastique (TPU); Trivex; Autre
sv: Ögonlinser - material: CR-39; Glas; Högindexplast; Nylon; Plast; Polykarbonat (PC); Termoplastisk polyuretan (TPU); Trivex; Övrigt